【裁判字號】    95,台抗,106
【裁判日期】    950302
【裁判案由】    聲請假扣押
【裁判全文】
最高法院民事裁定              九十五年度台抗字第一○六號
    再 抗告 人  中國廣播股份有限公司
    法定代理人  趙守博
    訴訟代理人  李永然律師
                彭郁欣律師
上列再抗告人因與相對人好樂迪股份有限公司間聲請假扣押事件
，對於中華民國九十四年十二月六日台灣高等法院裁定（九十四
年度抗字第二七三八號），提起再抗告，本院裁定如下：
    主  文
再抗告駁回。
再抗告訴訟費用由再抗告人負擔。
    理  由
按對於抗告法院所為抗告有無理由之裁定再為抗告，僅得以其適
用法規顯有錯誤為理由，並應經原法院之許可；此項許可，以原
裁定所涉及之法律見解具有原則上之重要性者為限，此觀民事訴
訟法第四百八十六條第四項、第五項之規定自明。所謂適用法規
顯有錯誤，係指原第二審法院裁定就其取捨證據所確定之事實適
用法規顯有錯誤而言。本件再抗告人對於台灣台北地方法院（下
稱台北地院）所為准許相對人聲請假扣押之裁定提起抗告。原法
院以：按債權人就金錢請求或得易為金錢請求之請求，欲保全強
制執行者，得聲請假扣柙；請求及假扣押之原因，應釋明之，民
事訴訟法第五百二十二條第一項、第五百二十六條第一項定有明
文。次按同法第五百二十六條第二項原規定，債權人得供擔保以
代釋明，惟債權人聲請假扣押，應使法院信其請求及假扣押之原
因大致為正當，故仍應盡其釋明責任。然其釋明如有不足，為補
強計，於債權人陳明就債務人可能遭受之損害願供擔保並足以補
釋明之不足，或於法院認以供擔保可補釋明之不足並為適當時，
法院均可斟酌情形定相當之擔保，命債權人供擔保後假扣押，爰
於民國九十二年二月七日修正為「前項釋明如有不足，而債權人
陳明願供擔保或法院認為適當者，法院得定相當之擔保，命供擔
保後為假扣押」。所謂釋明，僅係使法院就某事實之存否，得到
「大致為正當」之心證，即為已足，此觀上開立法修正理由自明
。查相對人聲請對再抗告人財產為假扣押，就其主張之請求及假
扣押原因，業已提出兩造間之合約、貸款合約書、催告發函及中
華資訊網之新聞報導等相關文件，足認已盡釋明之責任，而相對
人又陳明願供擔保，台北地院裁定命相對人供擔保後准為假扣押
，於法並無不合，因而駁回再抗告人之抗告，核無適用法規顯有
錯誤可言。再抗告意旨以相對人之主張及其請求假扣押原因事實
均非正當，且就請求假扣押原因並未盡釋明之責云云。查其所陳
上開理由，係屬認定事實、證據取捨當否之問題，與適用法規是
否顯有錯誤無涉，且亦無所涉及之法律見解具有原則上重要性之
情事，其再為抗告，不應許可。
據上論結，本件再抗告為不合法。依民事訴訟法第四百九十五條
之一第二項、第四百八十一條、第四百四十四條第一項前段、第
九十五條、第七十八條，裁定如主文。
中    華    民    國  九十五  年    三    月    二    日
                      最高法院民事第二庭
                          審判長法官  蕭  亨  國
                                法官  陳  淑  敏
                                法官  葉  勝  利
                                法官  高  孟  焄
                                法官  王  仁  貴
      本件正本證明與原本無異
                                      書  記  官
中    華    民    國  九十五  年    三    月   十五   日
                                                      v


司法院資訊處製作；財團法人民間司法改革基金會備份。
